【裁判字號】    90,上訴,2122
【裁判日期】    900710
【裁判案由】    偽造文書
【裁判全文】
臺灣高等法院刑事判決                            九十年度上訴字第二一二二號
    上  訴  人
    即  自訴人  乙○○
    被      告  甲○○
右上訴人因自訴被告偽造文書案件，不服臺灣台北地方法院九十年度自字第二八０號
，中華民國九十年五月十五日第一審判決，提起上訴，本院判決如左：
    主  文
原判決撤銷，發回台灣台北地方法院。
    理  由
一、原判決略以：自訴人乙○○前因案外人顏秋來偽造文書案件向原審即台灣台北地
    方法院提起自訴，經該院於民國九十年四月三日以九十年度自字第九十八號裁定
    駁回自訴在案，而自訴人於該案終結後之九十年四月十七日竟向該院追加甲○○
    為同案被告，依刑事訴訟第三百四十三條準用第二百六十五項第二項之規定，自
    訴人追加起訴之程序與法有違，爰依同法第三百零三條第一款之規定，諭知不受
    理判決，並不經言詞辯論為之。
二、自訴人上訴意旨略謂：自訴人自訴被告顏秋來一案，自訴人於調查庭時已聲請追
    加甲○○為該案共同被告，惟不為受命法官所接受，法官於結束開庭時雖宣布：
    「本件候核辦」，卻於當天作成裁定駁回自訴，自訴人已依法提出抗告，本案應
    俟抗告案確定後再予處理。如抗告案經上級法院撤銷，則本案可與該案一併審理
    ，否則應可視為獨立之自訴案審理等語。
三、本院經查：本件上訴人即自訴人乙○○原對案外人顏秋來提起偽造文書之自訴（
    原審九十年度自字第九八號），嗣於該案終結（原審於九十年四月三日裁定駁回
    自訴）後之九十年四月十七日具狀追加甲○○為被告等情，此有本件案卷可稽，
    而原審未於前開九十年度自字第九八號乙案中將追加之部分併予處理，僅將自訴
    人追加被告甲○○部分，另行分案審理，即已將追加之部分視為一獨立之自訴案
    件（此由原審判決主文係載「自訴不受理」，而非「追加之自訴駁回」益明），
    則依法自應以獨立之自訴案件審理，乃原審未依獨立之自訴案件處理，反依訴之
    追加之規定，以自訴人係於案件終結後追加被告程序違背規定為由，逕為不受理
    判決之諭知，即顯有矛盾。是自訴人認原審諭知本案不受理為不當，尚非全無理
    由，應由本院撤銷原判決，發回原審法院更為適法之處置，以昭信服，並不經言
    詞辯論為之。
據上論斷，應依刑事訴訟法第三百六十九條第一項但書、第三百七十二條，判決如主
文。
中      華      民      國    九十    年      七      月      十        日
                              臺灣高等法院刑事第四庭
                                  審判長法  官  蔡  永  昌
                                        法  官  陳  榮  和
                                        法  官  徐  昌  錦
右正本證明與原本無異。
如不服本判決應於收受送達後十日內向本院提出上訴書狀，其未敘述上訴之理由者並
得於提起上訴後十日內向本院補提理由書（均須按他造當事人之人數附繕本）。
                                        書記官  吳  金  來
中      華      民      國    九十    年      七      月      十一      日


司法院資訊處製作；財團法人民間司法改革基金會備份。
